【裁判字號】    94,訴,1645
【裁判日期】    950321
【裁判案由】    清償債務等
【裁判全文】
臺灣桃園地方法院民事判決              94年度訴字第1645號
原      告  丙○○
被      告  甲○○
上列當事人間請求清償債務等事件，本院於民國95年3 月7 日言
詞辯論終結，判決如下：
    主  文
被告應給付原告新臺幣陸拾貳萬元，及自民國九十四年十二月三
十一日起至清償日止，按年息百分之五計算之利息。
原告其餘之訴駁回。
訴訟費用由被告負擔。
本判決原告勝訴部分，於原告以新臺幣貳拾壹萬元為被告供擔保
，得為假執行。但被告如以新臺幣陸拾貳萬元為原告供擔保，得
免為假執行。
原告其餘假執行之聲請駁回。
    事  實
一、聲明：被告應給付原告新臺幣（下同）62萬元，及自民國88
    年8 月31日起至清償日止，按年息5%計算之利息。原告並願
    供擔保，請准宣告假執行。
二、陳述：
（一）坐落桃園縣中壢市○○段第166 、第166 之1 、第167 地
      號土地暨其上建號第62號，門牌號碼為桃園縣中壢市○○
      路○ 段124 巷26弄5 號之建物（下合稱系爭不動產）原為
      原告之父即訴外人楊根本所有。於85年間訴外人楊根本因
      其三子即訴外人楊俊巍經營婚紗生意需要資金，欲以系爭
      不動產抵押借款，惟因訴外人楊根本之年齡、未來清償能
      力及借款額度有限，故將系爭不動產虛偽移轉登記予當時
      訴外人楊俊巍之女友即被告，再由被告以自己名義向訴外
      人遠東國際商業銀行股份有限公司（下稱遠東商銀）貸款
      ，並設定最高限額抵押權。嗣被告利用保管系爭不動產所
      有權狀之際，未經訴外人楊根本同意，而於86年11月18日
      向訴外人丁○○借款，並將系爭不動產設定第二順位最高
      限額200 萬元之抵押權予訴外人丁○○，且以原告之母即
      訴外人乙○○為連帶保證人。
（二）88年間因被告無力清償債務，遭訴外人丁○○聲請鈞院以
      88年度執字第8931號強制執行拍賣系爭不動產。原告因不
      願父親之財產遭法院拍賣及母親被訴究連帶保證人責任，
      乃出面與被告商議，兩造於88年8 月27日簽訂「代償後願
      配合辦理土地、建築物所有權移轉契約書」（下稱系爭契
      約），約定由原告先代被告清償其積欠訴外人丁○○之借
      款62萬元（下稱系爭借款），且為避免日後再衍生糾紛，
      被告應配合將系爭不動產移轉登記至訴外人楊根本或原告
      名下，故兩造間之法律關係非為贈與，而係屬消費借貸之
      關係。詎原告清償系爭借款後，被告竟不願將原告代墊之
      62萬元返還原告。
（三）退步言之，系爭契約約定由原告代償系爭借款後，被告應
      將系爭不動產之所有權移轉登記予原告，並由原告承受原
      有之房屋貸款。惟原告依約代償後，系爭不動產已另經鈞
      院以88年度執字第8931號強制執行程序加以拍賣，並由第
      三人拍定取得，被告顯已無法履約，為給付不能，原告亦
      於94年11月30日以存證信函行使解除權。另依民法第266
      條規定，原告已為全部之對待給付，故亦得依不當得利之
      規定請求被告返還。
（四）綜上所述，原告爰依消費借貸、不當得利、解除契約後回
      復原狀請求權、民法第266 條規定之法律關係，訴請判決
      如聲明所示。
四、證據：提出土地登記簿25紙、系爭契約1 份、中壢建國路郵
    局第2301號存證信函及信封各1 份暨其收件回執2 紙、切結
    書1 份、民事聲請再予強制執行狀1 份、債權憑證1 份、建
    築改良物所有權狀1 紙、土地所有權狀3 紙、授信戶貸款類
    資料歸戶查詢報表1 紙（均為影本）、被告戶籍謄本1 紙、
    土地謄本4 紙、異動索引12紙，並聲請訊問證人丁○○、乙○○。
乙、被告方面：
一、聲明：駁回原告之訴，如受不利判決，被告願供擔保，請准
    宣告免為假執行。
二、陳述：
（一）訴外人楊根本將系爭不動產以假買賣真貸款之方式，於85
      年12月30日將系爭不動產移轉登記於被告之名下，再以被
      告之名義向訴外人遠東商銀設定本金最高限額432 萬元之
      抵押權，借款310 萬元。嗣於86年11月又以系爭不動產向
      訴外人丁○○借款65萬元，並設定本金最高限額200 萬元
      之抵押權。上開借款確係交付予訴外人楊俊巍作為其營業
      之資金，非被告所使用，被告純屬訴外人楊根本、楊俊巍
      之人頭，否則不會於向訴外人丁○○借款時，由訴外人乙○○為連帶保證人，且訴外人丁○○執行系爭不動產時，
      原告及其父母無異議，原告亦願代償系爭借款。另系爭不
      動產過戶於被告名下後，所有權狀仍由訴外人楊根本所收
      執，且仍為渠等家人所居住，故原告稱被告未得訴外人楊
      根本同意擅自向訴外人丁○○抵押借款，並非事實。
（二）因訴外人楊俊巍經營不善，於88年3 月離家出走，未清償
      對訴外人遠東商銀及丁○○之借款，致訴外人丁○○對被
      告及訴外人乙○○聲請發支付命令，再以鈞院87年度執字
      第14381 號聲請強制執行，因無結果，由鈞院發給債權憑
      證，訴外人丁○○復以此債權憑證聲請鈞院以88年度執字
      第8931號執行系爭不動產。原告為免系爭不動產遭拍賣，
      遂於88年8 月27日與被告簽立系爭契約，並與訴外人乙○○約定，其清償系爭借款後，訴外人乙○○即將其名下所
      有坐落桃園縣中壢市○○段第429 、430 、448 、449 地
      號土地所有權應有部分各10000 分之132 及門牌號碼為桃
      園縣中壢市○○街12之1 號6 樓房屋之所有權移轉登記予
      原告，作為代償之代價，原告始於88年8 月30日清償系爭
      借款，而由訴外人丁○○立下切結書及向鈞院撤回強制執
      行。訴外人丁○○於切結書上已載明：「…日後甲○○、
      楊根本、楊俊巍及乙○○免除一切債務責任（含一切保證
      責任）」，可見系爭借款確為訴外人楊俊巍使用，故本應
      由訴外人楊俊巍及原告家人負責，原告實非代被告清償系
      爭借款。
（三）依系爭契約之約定，關於訴外人遠東商銀之貸款本息，應
      由原告承接，原告因未清償對訴外人遠東商銀之貸款本息
      ，致訴外人遠東商銀於88年12月29日以鈞院89年度執字第
      509 號聲請強制執行系爭不動產。系爭不動產拍賣所得之
      價金僅2,888,000 元，惟所欠之本金為3,100,000 元，加
      上利息及違約金，合計3,755,370 元。換言之，系爭不動
      產拍賣後，尚積欠訴外人遠東商銀542,610 元。即系爭不
      動產苟移轉登記予原告取得所有權並由原告承接銀行債務
      ，原告除無法保有所有權外，尚須再損失542,610 元。此
      本應由原告所承擔之損失，竟因原告未能依系爭契約承擔
      所欠訴外人遠東商銀之本息，反使被告損失542,610 元，
      原告卻得免除損失，復得到其母贈與之房屋，原告焉有損
      害。反而被告之母即訴外人邱楊因為擔任系爭不動產貸
      款之連帶保證人，故訴外人遠東商銀另行查封訴外人邱楊
      之存款142,546 元，不足部分，再由被告於94年8 月19
      日向訴外人遠東商銀清償428,244 元。亦即被告因幫助訴
      外人楊根本、楊俊巍作渠等抵押貸款之貸款人，反致被告
      及被告之母損失56萬餘元。
（四）系爭契約並未約定被告須以相同種類、數量之金錢清償予
      原告，兩造間即無成立借貸關係可言。又原告之母因原告
      代償系爭借款，將其不動產贈與予原告，原告難謂有損害
      。另系爭借款實為訴外人楊俊巍使用，難謂被告受有利益
      ，縱被告受有利益，亦係原告為免除其母連帶清償債務之
      責及承擔其弟應負之責任，復取得其母所贈與不動產之原
      因所致，故原告請求被告返還不當得利，亦屬無據。為此
      ，請為判決如答辯聲明所示。
三、證據：提出陳報書1 份、陳報狀1 份、土地謄本8 紙、建物
    謄本2 紙、異動索引11紙、分配表1 紙、執行命令1 份、綜
    合存款存摺2 紙、債務清償證明書1 紙、民事撤回狀1 份（
    均為影本）。
丙、本院依職權調閱本院87年度促字第16718 號民事卷宗、88年
    度執字第8931號、89年度執字第509 號民事執行卷宗及函詢
    系爭不動產於86年間全部申請登記之資料，有桃園縣中壢地
    政事務所94年12月22日中地登字第0940011014號函及申請登
    記資料影本1 份在卷。
    理  由
壹、程序方面：按訴狀送達後，原告不得將原訴變更或追加他訴
    。但請求之基礎事實同一者、擴張或減縮應受判決事項之聲
    明者，不在此限，民事訴訟法第255 條第1 項但書第2 款、
    第3 款定有明文。經查，本件原告起訴時，初為請求被告應
    給付原告62萬元，及自起訴狀繕本送達翌日起至清償日止，
    按年息5%計算之利息，其訴訟標的則為消費借貸及不當得利
    之法律關係；嗣於起訴狀繕本送達被告後，原告追加解除系
    爭契約後回復原狀請求權為其訴訟標的，並擴張其訴之聲明
    為如事實欄中其聲明所示（見本院卷第207 頁，本院95年2
    月14日言詞辯論筆錄）。核原告所為上開訴之變更追加，均
    係基於同一基礎事實，且聲明中利息之擴張復屬於擴張應受
    判決事項之聲明，則揆諸上揭法律規定，自應准許。
貳、實體方面：
一、本件原告起訴主張，系爭不動產係由原告之父即訴外人楊根
    本虛偽移轉登記予訴外人楊俊巍之女友即被告，而向訴外人
    遠東商銀貸款，並設定最高限額抵押權。嗣被告未經訴外人
    楊根本同意，而於86年11月18日向訴外人丁○○借款，並將
    系爭不動產設定第二順位最高限額200 萬元之抵押權予訴外
    人丁○○。原告乃於88年8 月27日與被告簽訂系爭契約，約
    定由原告先代被告清償其積欠訴外人丁○○之系爭借款62萬
    元，被告並應配合將系爭不動產移轉登記至訴外人楊根本或
    原告名下，故兩造間成立消費借貸關係。詎原告清償系爭借
    款後，被告竟不願將原告代墊之62萬元返還原告。而系爭不
    動產已另經鈞院以88年度執字第8931號強制執行程序加以拍
    賣終結，則就系爭契約而言，被告顯已給付不能，原告亦另
    於94年11月30日以存證信函行使解除權。另依民法第266 條
    規定，原告亦得依不當得利之規定請求被告返還系爭借款。
    綜上所述，爰依消費借貸、不當得利、解除契約後回復原狀
    請求權、民法第266 條規定之法律關係，訴請判決如聲明所
    示等語。
二、被告則以：訴外人楊根本向訴外人遠東商銀、丁○○之借款
    ，均係交付訴外人楊俊巍作為其營業之資金，非被告所使用
    。又原告曾與訴外人乙○○約定，於原告清償系爭借款後，
    訴外人乙○○即將其名下之房屋及土地所有權移轉予原告所
    有。再原告於清償系爭借款後，要求訴外人丁○○簽切結書
    表明免除對原告之父母親、弟弟即訴外人楊根本、乙○○、
    楊俊巍一切債務，可見原告實非代被告清償系爭借款。又原
    告因未清償對訴外人遠東商銀之貸款本息，致訴外人遠東商
    銀強制執行系爭不動產，拍賣後不足清償，被告及被告之母
    即訴外人邱楊尚另清償56萬餘元，是受有損失者乃為被告
    而非原告。另系爭契約並未約定被告須以相同種類、數量之
    金錢清償予原告，兩造間即無成立借貸關係可言。另縱被告
    受有利益，亦係原告為免除其母連帶清償債務之責及承擔其
    弟應負責任之原因所致，故原告請求被告返還不當得利，亦
    屬無據等語，資為抗辯。
三、兩造所不爭執之事項：
（一）系爭不動產原為原告之父即訴外人楊根本所有，而於85年
      間，訴外人楊根本因其子即訴外人楊俊巍經營婚紗生意需
      要資金，欲以系爭不動產抵押借款，惟因訴外人楊根本之
      年齡、未來清償能力及借款額度有限，故將系爭不動產虛
      偽以買賣為原因，移轉登記予當時訴外人楊俊巍之女友即
      被告。嗣並以被告名義向訴外人遠東商銀貸款，並設定最
      高限額432 萬元抵押權等事實，有土地登記簿謄本暨建物
      登記簿謄本25紙、建築改良物所有權狀1 紙、土地所有權
      狀3 紙、訴外人楊根本於本院89年度執字第509 號強制執
      行事件提出之陳報書1 份在卷可按（見本院卷第8 至32頁
      、第86至89頁、第123 、124 頁），並經本院函調由訴外
      人楊根本將系爭不動產所有權移轉登記予被告之申請資料
      查核無誤，有桃園縣中壢地政事務所94年12月22日中地登
      字第0940011014號函附申請登記資料影本1 份在卷（見本
      院卷第46至64頁）。
（二）又被告於86年11月18日以自己為借款人名義，向訴外人丁○○借款，並將系爭不動產設定第二順位最高限額200 萬
      元之抵押權予訴外人丁○○，另被告並以原告之母即訴外
      人乙○○為本件債務之連帶保證人之事實，亦有上開土地
      登記簿及建物登記簿之謄本可證及經本院函查無訛，有上
      揭桃園縣中壢地政事務所之覆函所附之申請資料在卷可稽
      （見本院卷第65至74頁）。嗣於88年間因被告無力清償此
      債務，訴外人丁○○遂先聲請本院以87年度促字第16718
      號對被告及訴外人乙○○發支付命令確定後，再聲請本院
      以88年度執字第8931號強制執行拍賣系爭不動產。原告乃
      出面與被告商議，而於88年8 月27日與被告簽訂系爭契約
      ，約定由原告先清償訴外人丁○○之系爭借款，被告並同
      意配合將系爭不動產移轉登記至訴外人楊根本或原告名下
      等情，另有系爭契約、訴外人丁○○「再予強制執行聲請
      狀」、本院87年度執字第14381 號債權憑證各1 份在卷足
      憑（見本院卷第33、38至42頁），復經本院調本院87年度
      促字第16718 號卷查核屬實。
（三）原告已於88年8 月30日向訴外人丁○○清償被告以系爭不
      動產抵押所借之系爭借款62萬元之事實，除有訴外人丁○○所簽立之切結書1 紙及撤回本院88年度執字第8931號執
      行事件之撤回狀1 份附卷可稽外（見本院卷第37、203 、
      204 頁），並經證人丁○○於本院95年3 月7 日言詞辯論
      時到庭結證屬實（見本院卷第216 、217 頁），及經本院
      調本院88年度執字第8931號卷核閱無誤。
（四）系爭不動產嗣經訴外人遠東商銀聲請本院以89年度執字第
      509 號強制執行拍賣終結之事實，除有系爭不動產之謄本
      共4 紙、異動索引12紙在卷可考（見本院卷第106 頁）外
      ，並經本院調閱上開執行卷宗查核屬實。
四、茲本件兩造主要所爭執者，乃為原告得否依消費借貸或不當
    得利或解除契約後回復原狀請求權、民法第266 條規定之法
    律關係，請求被告返還原告上開向訴外人丁○○清償之系爭
    借款數額？
（一）本件首須審究者，乃為被告有無向訴外人丁○○借款未為
      清償？就此被告雖抗辯稱當時係訴外人楊根本、楊俊巍向
      訴外人丁○○借款65萬元，伊純屬人頭等語。然查，向訴
      外人丁○○借款時，由於被告係系爭不動產之名義上所有
      權人，故以其為借款人名義向訴外人丁○○借款，並簽立
      有借據、本票之情，為被告所不否認，並經證人丁○○於
      本院95年3 月7 日言詞辯論期日時到庭結證稱無訛（見本
      院卷第219 頁），並有系爭契約上所載附註條款：「償還
      第2 順位抵押權人丁○○的債務時，乙方（即原告）應將
      甲方（即被告）所簽具之借據、本票回交給甲方。」在卷
      可憑（見本院卷第33頁），復經本院查核本院87年度促字
      第16718 號卷內所附之借據影本，被告確在該借據上「立
      據人」欄處簽名無誤，並在註：（二）於86年11月3 日收
      訖65萬元正之簽收人欄下方簽名屬實。而被告為一有正常
      智識之成年人，就簽立借據及本票之效果乃須負擔借款人
      責任乙節，並不能諉為不知；此外，被告復未能舉證證明
      其與訴外人丁○○間簽立系爭借款之借據時，係屬與訴外
      人丁○○間為通謀虛謀意思表示；另系爭借款借得後，縱
      係交由訴外人即被告當時男友楊俊巍所使用，此亦屬被告
      與訴外人楊俊巍間之他項法律關係，究難以被告未使用系
      爭借款，即可逕認其非系爭借款之借款人，是被告上開所
      辯，並不足採。亦即被告確有與訴外人丁○○間成立上開
      消費借貸關係之事實，已足堪認定為真實。
（二）再按「立書人甲○○（以下簡稱甲方），坐落於中壢市○○路○ 段124 巷26弄5 號1 、2 樓之建築物，願無條件於
      丙○○（以下稱乙方）代為償還上開地址建築物的第2 順
      位抵押權人丁○○的債務後，同意配合乙方辦理自用住宅
      稅率及土地、建築物的所有權移轉等情事，期間不以任何
      名義而向乙方要求任何費用及借故拖延…等，屆時未予以
      配合辦理而造成乙方的損失時，願負賠償之責；甲、乙雙
      方並於辦理所有權移轉時，甲方及其連帶保證人等，原與
      遠東商業銀行之貸款須換借款契約書，借款人更改由乙方
      承接，原存續契約並同時廢除，改由乙方承擔，甲方始配
      合移轉，恐空說無憑，特立此書，雙方各持壹份。附註：
      償還第2 順位抵押權人丁○○的債務時，乙方應將甲方所
      簽具之借據、本票回交給甲方；與遠東商業銀行換契後亦
      同。」兩造於88年8 月27日所簽訂之系爭契約有明文約定
      （見本院卷第33頁），是由上開系爭契約之約定內容可知
      ，原告所願向訴外人丁○○清償系爭借款之對價關係，係
      被告同意配合原告辦理系爭不動產自用稅率及將所有權移
      轉登記予原告之行為，亦即系爭契約並非約定單純由被告
      向原告借貸金錢，僅由原告向訴外人丁○○清償系爭借款
      ，以作為此消費借貸金錢之交付，反為互有對價給付關係
      之雙務契約，故兩造間並非成立消費借貸契約甚明，原告
      此部分主張其得依消費借貸之法律關係，請求被告返還其
      62萬元云云，尚難採信。
（三）次按依不當得利之法則請求返還不當得利，以無法律上之
      原因而受利益，致他人受有損害為其要件，最高法院61年
      台上字第1695號判例意旨足供參照。本件原告所以願清償
      被告對訴外人丁○○之系爭借款債務，係基於系爭契約之
      約定，且原告所取得之對價乃為系爭不動產所有權之移轉
      ，前已述及，則原告嗣後已清償系爭借款，對被告而言，
      其雖受有系爭借款債務消滅之利益，亦屬基於系爭契約之
      約定而來，亦即被告所受之利益乃基於系爭契約此法律上
      之原因而來，並非無法律上之原因而受利益，故原告所主
      張其對被告有不當得利之請求權，揆諸上揭說明，亦屬於
      法未合，並不足採。
（四）再查，依系爭契約之約定，原告於清償系爭借款後，被告
      應將系爭不動產之所有權移轉登記予原告所有，前已述及
      ，而系爭不動產在被告設定抵押權予訴外人丁○○並借得
      系爭借款前，即已由被告依訴外人楊根本、楊俊巍之指示
      ，向訴外人遠東商銀貸款，並設定最高限額抵押權在案。
      而於兩造簽訂系爭契約時，被告向訴外人遠東商銀之借款
      尚未清償完畢，此為兩造所不爭執，而依前述系爭契約之
      約定內容及一般類此將抵押物所有權移轉予他人之銀行界
      實務作法可知，兩造於辦理系爭不動產之所有權移轉登記
      時，原對訴外人遠東商銀之借款契約，其借款人常須變更
      為系爭不動產受讓人即原告名義，以資確保銀行之債權，
      此觀系爭契約就此亦明文約定略以：原與遠東商銀之貸款
      須換借款契約書，借款人更改由原告承接，被告始配合移
      轉事項等語自明。然兩造於簽訂系爭契約後，原告並未承
      接上開對訴外人遠東商銀之債務，此除為原告所不爭執外
      ，並經本院依職權調閱本院89年度執字第509 號卷，查核
      訴外人遠東商銀確已於88年12月29日聲請本院強制執行系
      爭不動產無誤，並有上開執行事件分配表1 紙在卷可按（
      見本院卷第149 頁）。足見原告並未將上開對訴外人遠東
      商銀所為貸款之名義人由被告改為自己，則被告自得不履
      行將系爭不動產之所有權人名義登記為原告之約定義務，
      而在此狀態存續中，縱系爭不動產嗣後因被告無力繳款而
      遭訴外人遠東商銀聲請強制執行系爭不動產而拍賣終結，
      致被告不能將之移轉登記予原告所有，亦屬不可歸責於被
      告。而按因可歸責於債務人之事由，致給付不能者，債權
      人得請求賠償損害。前項情形，給付一部不能者，若其他
      部分之履行，於債權人無利益時，債權人得拒絕該部之給
      付，請求全部不履行之損害賠償；債權人於有第226 條之
      情形時，得解除其契約，民法第226 條、第256 條定有明
      文。本件被告就移轉登記系爭不動產所有權予原告之債務
      履行方面，既無可歸責之事由，則原告所主張其得解除系
      爭契約之部分，即與上揭法律規定不合，原告進而主張得
      依契約解除後之法律關係，請求被告回復原狀，自亦無可
      採信。
（五）再按因不可歸責於雙方當事人之事由，致一方之給付全部
      不能者，他方免為對待給付之義務；如僅一部不能者，應
      按其比例減少對待給付。前項情形，已為全部或一部之對
      待給付者，得依關於不當得利之規定，請求返還，民法第
      266 條亦有明文。且此所謂「依關於不當得利之規定」，
      係指法律效果之準用，而非法律要件之準用。本件被告不
      能履行移轉登記系爭不動產所有權予原告之義務，係不能
      歸責於被告，前已述及，而系爭不動產嗣又係經訴外人遠
      東商銀加以聲請執行並拍賣終結，則此被告債務給付不能
      之事由，自亦不能歸責於原告，是依上揭法律規定，原告
      就其已為之對待給付，即清償訴外人丁○○之系爭借款，
      致被告受有免其債務之利益，自得依關於不當得利之規定
      ，請求被告返還。故原告此部分主張依民法第266 條之規
      定準用不當得利法律效果之規定，其得請求被告返還62萬
      元，尚屬可取。
（六）末按給付無確定期限者，債務人於債權人得請求給付時，
      經其催告而未為給付，自受催告時起，負遲延責任。其經
      債權人起訴而送達訴狀，或依督促程序送達支付命令，或
      為其他相類之行為者，與催告有同一之效力；遲延之債務
      ，以支付金錢為標的者，債權人得請求依法定利率計算之
      遲延利息；應付利息之債務，其利率未經約定，亦無法律
      可據者，週年利率為5%，民法第229 條第2 項、第233 條
      第1 項前段、第203 條分別定有明文。本件係屬無確定期
      限之債，又係以支付金錢為標的，則依上揭法律規定，原
      告就被告應給付之金額，一併請求自起訴狀繕本送達翌日
      即94年12月31日（見本院卷第80頁送達證書所載）起至清
      償日止，按法定利率即週年利率5%計算之利息，自亦有據
      ；然原告所請求超過上開範圍之利息部分，則於法無據，
      並不可採。
五、從而，原告依民法第266 條之規定，請求被告給付原告62萬
    元及自94年12月31日起至清償日止，按年息5%計算之利息，
    為有理由，應予准許，其逾此範圍之請求，則為無理由，應
    予駁回。
六、兩造均陳明願供擔保，請准宣告假執行或免為假執行。關於
    原告勝訴部分，經核均無不合，爰各酌定如主文所示之擔保
    金額，併予准許。至原告敗訴部分，其假執行之聲請，已失
    所附麗，應併予駁回之。
七、本件事證已臻明確，兩造其餘攻擊防禦方法及舉證，核於判
    決之基礎及結果無影
    響，無庸一一論列，附此敘明。
據上論結，本件原告之訴為一部有理由，一部無理由，依民事訴
訟法第79條、第390 條第2 項、第392 條第2 項，判決如主文。
中    華    民    國    95    年    3     月    21    日
                      民事第二庭  法  官  張震武
以上正本係照原本作成
如對本判決上訴，須於判決送達後20日內向本院提出上訴狀
中    華    民    國    95    年    3     月    21    日
                                  書記官  李家


司法院資訊處製作；財團法人民間司法改革基金會備份。
